【裁判字號】    97,整抗,35
【裁判日期】    980216
【裁判案由】    公司重整
【裁判全文】
臺灣臺北地方法院民事裁定              97年度整抗字第35號
再 抗告 人  德寶營造股份有限公司
法定代理人  丁○○
法定代理人  丙○○
法定代理人  乙○○
代  理  人  蔡銘書律師
相  對  人  財政部臺灣省南區國稅局臺南市分局
法定代理人  甲○○
上列再抗告人因與相對人財政部臺灣省南區國稅局台南市分局間
公司重整事件，對於中華民國97年12月10日本院97年度整抗字第
35 號裁定提起再抗告，本院裁定如下：
    主  文
再抗告駁回。
再抗告程序費用新臺幣壹仟元由再抗告人負擔。
    理  由
一、按對於抗告法院之裁定再為抗告，僅得以其適用法規顯有錯
    誤為理由，並經原法院之許可者為限。前項許可，以原裁定
    所涉及之法律見解具有原則上之重要性者為限，非訟事件法
    第45條第3項、第4項分別定有明文。又所謂適用法規顯有錯
    誤，係指確定裁判違背法規或現存判例解釋者，或抗告法院
    所為之裁定，就其取捨證據自行確定之事實，適用法規所持
    法律上判斷顯有錯誤而言。至抗告法院認定事實錯誤，或就
    當事人提出之事實或證據疏於調查或漏未斟酌，僅生調查證
    據是否妥適或裁定不備理由之問題，均與適用法規顯有錯誤
    有間。又所謂原則上之重要性，係指該再抗告事件所涉及之
    法律問題，意義重大而有加以闡釋之必要者而言。
二、本件再抗告意旨略以：法院裁定准予公司重整時，雖應依公
    司法第291 條第2 項規定將重整裁定送達已知之公司債權人
    ，但法院對於所謂「已知之公司債權人」之認定，係以重整
    公司所提出之債權人清冊為準，未見列於債權人清冊之債權
    人，法院毋庸寄送重整裁定，重整裁定即因公告而生效；又
    縱認相對人係不可歸責於己事由，致不知法院已於民國95年
    12月19日裁定准許再抗告人重整，惟相對人所屬新店稽徵所
    及北區國稅局前分別於96年3 月16日、同年月28日申報債權
    ，是相對人至遲應於96年3 月28日應已知悉法院裁定准予重
    整，況相對人於申報債權資料並未舉證其逢何種事由致不能
    申報債權及該事由終止時日，原裁定逕准相對人申報債權列
    入重整債權，認事用法顯有違誤等語。
三、經查：相對人核定再抗告人滯欠90年度及93年度營利事業所
    得稅各為21萬1215元、476 萬1747元（合計497 萬2962元）
    ，應繳滯納金3 萬1682元、71萬4262元，應分別於96年1 月
    15日及95年8 月15日前繳納，各該核定通知分別於95年7 月
    20日、同年12月20日送達予再抗告人，是相對人自屬公司法
    第291 條第2 項所謂「已知之公司債權人」，係原裁定合法
    確定之事實，抗告人既未提出曾踐行以書面方式將重整裁定
    及法定事項之記載送達相對人之證明文件以供審酌，即難謂
    上開不可歸責於己之事由業已終止，相對人補行申報債權，
    自屬有據。又相對人係得獨立以其機關名義對外行為之行政
    機關，其與財政部北區國稅局及新店稽徵所固俱屬財政部下
    轄機關，惟財政部下轄各區國稅局或稽徵所間，彼此就其業
    務範圍各有執掌權限、課徵稅捐，互無隸屬關係，本件申報
    債權主體既非為北區國稅局或新店稽徵所，形式上亦非同一
    債權即明。抗告人復未能提出北區國稅局或新店稽徵處有受
    財政部授權併同申報本件相對人債權之事證，尚難逕將北區
    國稅局或新店稽徵所申報行為視為具代表相對人申報債權之
    效力，亦不能驟認相對人已知悉重整情事。是抗告法院其依
    形式審查結果，取捨證據、認定事實，並無何適用法規顯有
    錯誤，更未涉及法律異議重大而有加以闡釋之必要。揆諸首
    揭規定及說明，本件再抗告人所為再抗告，即不應許可，應
    予駁回。
四、據上論結，本件再抗告為不合法，爰裁定如主文。
中    華    民    國    98    年    2     月    16    日
                  民事第五庭   審判長法    官  薛中興
                                     法    官  熊誦梅
                                     法    官  胡宏文
以上正本係照原本作成
如不服本裁定，得於收受本裁定正本送達後10日內，向本院提出
抗告狀。
中    華    民    國    98    年    2    月    16    日
                                    書記官    曾寶生


司法院資訊處製作；財團法人民間司法改革基金會備份。
